臺灣板橋地方法院刑事判決　　　　　　　96年度訴字第3661號
公　訴　人　臺灣板橋地方法院檢察署檢察官
被　　　告　甲○○
　　　　　　　　　　（現於臺灣臺北監獄臺北分監執行中）
上列被告因違反毒品危害防制條例案件，經檢察官提起公訴（96
年度毒偵字第6706號），本院於準備程序進行中，被告就被訴之
事實為有罪之陳述，經告知被告簡式審判程序之旨，並聽取當事
人之意見後，裁定進行簡式審判程序，本院判決如下：
    主  文
甲○○施用第一級毒品，累犯，處有期徒刑拾月，扣案之海洛因
包（合計淨重陸點肆陸公克）、海洛因殘渣袋壹包上殘留之海
洛因殘渣（量微無法秤重）均沒收銷燬之，上開海洛因之外包裝
塑膠袋共個及上開有海洛因殘渣之外包裝袋1 個均沒收之；又
施用第二級毒品，累犯，處有期徒刑陸月，扣案之安非他命壹包
（淨重零點貳柒公克）沒收銷燬之，上開安非他命之外包裝塑膠
袋壹個沒收之；應執行有期徒刑壹年貳月，扣案之海洛因包（
合計淨重陸點肆陸公克）、海洛因殘渣袋壹包上殘留之海洛因殘
渣（量微無法秤重）及安非他命壹包（淨重零點貳柒公克）均沒
收銷燬之，上開海洛因之外包裝塑膠袋共個、上開有海洛因殘
渣之外包裝袋1 個及上開安非他命之外包裝塑膠袋壹個均沒收之
。
    事  實
一、甲○○前因施用毒品案件，經本院以89年度毒聲字第5725號
    裁定送觀察勒戒後，認有繼續施用毒品之傾向，復以89年度
    毒聲字第6022號裁定命入戒治處所施以強制戒治1 年，戒治
    滿3 個月後成績評定為合格，經本院以90年度毒聲字第1954
    號裁定停止戒治，於民國（下同）90年10月16日保護管束期
    滿戒治完畢，並經臺灣板橋地方法院檢察署檢察官提起公訴
    ，復經本院以89年度訴字第2143號判決判處有期徒刑7 月、
    6 月，應執行有期徒刑1 年確定；又因竊盜案件，經本院以
    94年度簡字第489 號判處有期徒刑4 月確定，並於94年9 月
    15日易科罰金執行完畢；再因施用毒品案件，經本院以94年
    度訴字第1594號判處有期徒刑1 年4 月，經提起上訴，嗣由
    臺灣高等法院以95年度上訴字第3353號駁回上訴確定。詎猶
    不知悔改，復基於施用第一、二級毒品之犯意，於96年8 月
    31日上午11時許，在臺北市天母地區○○○路附近，分別以
    將第一級毒品海洛因摻入香菸內點燃之方式，施用第一級毒
    品海洛因1 次；另將第二級毒品安非他命置於玻璃球內以火
    加熱，施用所冒出霧化含有安非他命成份之氣體之方式，施
    用第二級毒品甲基安非他命1 次。嗣於同日下午2 時30分許
    ，在臺北縣中和市○○路171 號2 樓經警查獲，並扣得海洛
    因3 包（總淨重6.46公克）（起訴書誤為4 包、淨重6.53公
    克）、安非他命1 包（淨重0.27公克）、海洛因殘渣袋1 包
    （量微無法秤重）及非其所有之注射針筒1 支。
二、案經臺北縣政府警察局中和分局報請臺灣板橋地方法院檢察
    署檢察官偵查起訴。
    理  由
一、按除被告所犯為死刑、無期徒刑、最輕本刑為三年以上有期
    徒刑之罪或高等法院管轄第一審案件者外，於第一次審判期
    日前之準備程序進行中，被告先就被訴事實為有罪之陳述時
    ，審判長得告知被告簡式審判程序之旨，並聽取當事人、代
    理人、辯護人及輔佐人之意見後，裁定進行簡式審判程序，
    刑事訴訟法第273 條之1 第1 項定有明文。經核本件被告甲
    ○○所犯係死刑、無期徒刑、最輕本刑為三年以上有期徒刑
    以外之罪，其於準備程序中就被訴事實為有罪之陳述，經法
    官告知簡式審判程序之旨，並聽取公訴人及被告之意見後，
    本院合議庭認宜進行簡式審判程序，爰依上揭規定合議裁定
    由受命法官獨任進行簡式審判程序，合先敘明。
二、上揭事實，業據被告甲○○於警詢、偵查及本院準備與審理
    時供承不諱，且被告為警查獲時所採集之尿液，經送請檢驗
    之結果，呈鴉片類及安非他命類陽性反應，有臺灣檢驗科技
    股份有限公司出具之濫用藥物尿液檢驗報告乙份附卷可稽（
    見臺灣板橋地方法院檢察署96年度毒偵字第6706號偵查卷第
    42頁）。又查扣之海洛因經法務部調查局以化學呈色法及氣
    相層析質譜儀分析法檢驗之結果確含第一級毒品海洛因成分
    ，有該局96年9 月24日調科壹字第09623069150 號函在卷可
    稽（附於本院審理卷內），復有海洛因成份之殘渣袋1 包及
    安非他命1 包扣案可資佐證。是堪認被告自白施用第一級毒
    品海洛因及第二級毒品安非他命應與事實相符。又被告前因
    施用毒品案件，經本院以89年度毒聲字第5725號裁定送觀察
    勒戒後，認有繼續施用毒品之傾向，復以89年度毒聲字第60
    22號裁定命入戒治處所施以強制戒治1 年，戒治滿3 個月後
    成績評定為合格，經本院以90年度毒聲字第1954號裁定停止
    戒治，於90年10月16日保護管束期滿戒治完畢，並經臺灣板
    橋地方法院檢察署檢察官提起公訴，復經本院以89年度訴字
    第2143號判決判處有期徒刑7 月、6 月，應執行有期徒刑1
    年確定；又因竊盜案件，經本院以94年度簡字第489 號判處
    有期徒刑4 月確定，並於94年9 月15日易科罰金執行完畢；
    再因施用毒品案件，經本院以94年度訴字第1594號判處有期
    徒刑1 年4 月，經提起上訴，嗣由臺灣高等法院以95年度上
    訴字第3353號駁回上訴確定等情，有臺灣高等法院被告前案
    紀錄表附卷可按。從而，被告復於96年8 月31日施用第一級
    毒品海洛因及第二級毒品甲基安非他命，顯係在觀察、勒戒
    執行完畢釋放後5 年內再犯毒品危害防制條例第10條之罪，
    是本件罪證明確，其犯行堪予認定，應予依法論科。
三、查海洛因與安非他命依其成癮性、濫用性及對社會危害性之
    程度，已分別為毒品危害防制條例第2 條第2 項第1 款、第
    2 款所規定之第一級、第二級毒品。又被告持有海洛因、安
    非他命之低度行為，應分別為其施用海洛因、安非他命之高
    度行為所吸收，不另論罪。故核被告所為，係犯毒品危害防
    制條例第10條第1 項、第2 項之施用第一級毒品及第二級毒
    品之罪。再被告所犯上開2 罪間，犯意各別，構成要件互異
    ，應予分論併罰。末查；被告有如事實欄所載徒刑執行之紀
    錄，此有臺灣高等法院被告前案紀錄表在卷可徵，其於有期
    徒刑執行完畢後5 年內再犯本件有期徒刑以上刑之2 罪，皆
    為累犯，均應依法各加重其刑。爰審酌被告前已因施用毒品
    經觀察、勒戒、強制戒治後而獲不起訴處分之寬典，猶應知
    所惕勵，對於施用毒品之違法性及可罰性，應有明確而強烈
    之認識，詎猶不知悛悔，復行施用海洛因及安非他命，戕害
    自己之身心健康，兼衡其智識程度、犯罪動機、目的及犯罪
    後自承施用毒品犯行，犯後態度良好等一切情狀，分別量處
    如主文所示之刑，並依法定其應執行之刑，以資懲儆。
四、至扣案海洛因3 包（合計淨重6.46公克）、安非他命1 包（
    淨重0.27公克）、海洛因殘渣袋1 包上殘留之微量海洛因（
    量微無法秤重），為查獲之毒品，不問屬於犯人與否，應依
    毒品危害防制條例第18條第1 項前段規定沒收銷燬之；另扣
    案上開海洛因之外包裝塑膠袋共3 個、包裝上開海洛因殘渣
    之外包裝袋1 包、上開安非他命之外包裝塑膠袋1 個，係被
    告所有分別供其盛裝海洛因或安非他命所用之物，業據被告
    供承在卷，應依法宣告沒收；另扣案之注射針筒1 支並非被
    告所有，且亦無其他證據證明係被告所有之物，故自無從於
    本案中宣告沒收，附此說明。
據上論斷，應依刑事訴訟法第273 條之1 第1 項、第299 條第1
項前段，毒品危害防制條例第10條第1 項、第2 項、第18條第1
項前段，刑法第11條、第47條第1 項、第51條第5 款、第9 款、
第38條第1 項第2 款，判決如主文。
本案經檢察官吳文正到庭執行職務
中　　華　　民　　國　　96　　年　　12　　月　　13　　日
                    刑事第五庭  法　官  潘  長  生
以上正本證明與原本無異。
如不服本判決應於送達後10日內敘明理由向本院提出上訴狀。
                                書記官　彭  麗  紅
中　　華　　民　　國　　96　　年　　12　　月　　13　　日
附錄本案論罪科刑法條全文：
毒品危害防制條例第10條
施用第一級毒品者，處六月以上五年以下有期徒刑。
施用第二級毒品者，處三年以下有期徒刑。
